# 关于土地摊销问题

提问人：4927129 时间：2020-04-17 08:05:15
请教陈版主，一个由 10 个村民委员会投资的科技产业园，现账面有价值 1 亿元土地，土地权属为国企，出资为科技产业园，以前按照 50 年摊销， 2019 年科技产业园为增加利润以分红，将土地使用 权摊销期限由 30 年变更至 50 年，一次性在 2019 年冲销以前年度摊销 2000 万元。根据会计准则规定改变摊销年限属会计估计变更，在 2019 年变更会计年限一次性冲销摊销合理，请教陈版主，此处理是否符合规定，若涉及到国资产，是否涉及到国有资产流失？谢谢

回答人：chenyiwei
首先，此前的摊销年限是根据什么确定的？现在变更摊销年限有无恰当依据？是否应作为前期差错处理？
其次，如果变更有合理理由，且不属于前期差错，则应自变更时点起，在剩余的调整后摊销年限内按直线法计提摊销，而不能冲回以前年度已经计提的摊销。